臺灣高等法院刑事判決　　　　　　　　94年度上訴字第3142號
上　訴　人
即　被　告　丁○○
　　　　　　　　　　（另案於台灣台北看守所羈押中）
指定辯護人　本院公設辯護人郭書益
上列上訴人因擄人勒贖等案件，不服臺灣板橋地方法院93年度重
訴字第41號，中華民國94年6月28日第一審判決（起訴案號：臺
灣板橋地方法院檢察署93年度偵字第14259號），提起上訴，本
院判決如下：
    主  文
原判決關於丁○○部分撤銷。
丁○○未經許可，共同持有可發射子彈具有殺傷力之改造槍枝，
累犯，處有期徒刑貳年伍月，併科罰金新台幣拾萬元，罰金如易
服勞役，以新台幣玖佰元即銀元佰元折算壹日。如附表之物均
沒收；又共同私行拘禁，累犯，處有期徒刑壹年貳月。應執行有
期徒刑年肆月，併科罰金新台幣拾萬元，罰金如易服勞役，以
新台幣玖佰元即銀元佰元折算壹日。如附表之物均沒收。
    事  實
一、丁○○於民國88、87年間曾因妨害自由及傷害案件，分別經
    原審法院87年度訴字第1095號、88年度易字第2368號先後判
    處有期徒刑3月、5月確定，經合併執行於89年10月16日縮短
    刑期執行完畢，猶不知悔改，為下列行為：
　　(一)明知具有殺傷力之改造玩具手槍及土造子彈，係屬槍砲彈
      藥刀械管制條例所管制之物，非經主管機關許可，不得持
      有，竟於不詳時地，取得具殺傷力內填雙基發射火藥、鋼
      珠及鐵絲改造信號彈三枚（附德製NICO信號彈發射器一個
      ）；可發射子彈具殺傷力之仿COLT廠CALIBER25型半自動
      手機製造之金屬玩具手槍換裝土造金屬槍管而成之改造手
      槍（俗稱掌心雷，含彈匣一個、槍枝管制編號0000000000
      號）一支及疑似掌心雷手槍一支（無從認定係槍砲彈藥刀
      械管制條例所規定之槍枝）而持有。嗣於93年5月20日，
      為警在台北縣樹林市○○街55號9樓，扣得前述改造信號
      彈3枚，另於93年10月15日晚上10時許在車牌號碼GF-7187
      號自小客車中扣得丁○○交付乙○○持有之上開仿COLT廠
      CALIBE R25型改造掌心雷手槍。
　　(二)緣丁○○不滿江志清多次邀請其女友林凱欣（原審另案審
  　　結）見面吃飯，並曾將林凱欣帶往汽車旅館，林凱欣趁機
    　逃脫，丁○○自覺有損顏面，遂將上情告知乙○○，欲教
      訓江志清，遂與乙○○、林凱欣及綽號「黑貓」及「阿吉
      」之年籍、姓名不詳成年男子，共同基於私行拘禁江志清
      之犯意聯絡，先於93年10月14日上午9時許，在臺北縣新
      莊市○○路829巷43號前（即江志清住處附近），乙○○
      明知具有殺傷力之改造玩具手槍，係屬槍砲彈藥刀械管制
      條例所管制之物，非經主管機關許可，不得持有，仍持有
      丁○○交付之前述改造掌心雷手槍（槍枝管制編號000000
      0000號），丁○○則手持另把掌心雷（於案發後丟棄）、
      綽號「黑貓」、「阿吉」男子則分別手持電擊棒及不明刀
      械，4人強將江志清押解上車，載至台北縣新莊市碧雲天
      汽車旅館予以私行拘禁，期間丁○○復基於傷害之犯意以
      槍枝敲擊江志清頭部，致江志清頭部有開放性傷口一處，
      復徒手毆打江志清（以上傷害部分未據告訴），江志清遂
      表明與林凱欣之間是清白的，並主動表示願以30 萬元私
      下和解，同意先以身上錶帶型黃金手鍊乙只作為部分賠償
      金額，丁○○又因氣憤難消再命江志清脫去身上所有衣物
      ，又於93年10月14日晚上7時許接續上開剝奪江志清行動
      自由之犯意，將江志清載往臺北縣新莊市○○路829巷22
      弄47號7樓住處，開走江志清所有之車牌號碼GF-7187號自
      用小客車，丁○○、乙○○等人隨後於當日晚上10時許，
      前往址設臺北縣樹林市○○街35號1樓之翔福銀樓，由丁
      ○○將先前江志清同意和解抵償所交付之錶帶型黃金手鍊
      乙只，與不知情之翔福銀樓負責人葉宗禧，以物易物並貼
      補300元，換得等值約21500元之黃金鍊戒2只、黃金手鍊
      乙條、K金鑽戒乙只等物；嗣江志清交代其家人攜帶家中
      金飾等貴重物品，在桃園縣龜山鄉林口長庚醫院門口處交
      付賠償金額，當時江志清坐於上開車內，由乙○○、「黑
      貓」及「阿吉」等人持槍監視江志清，丁○○及另兩名某
      不詳姓名之成年男子則乘坐車牌號碼Z2-4581號自小客車
      ，在前揭約定地點等候。於同日11時30分許，江志清女兒
      甲○○依指示，在林口長庚醫院門口附近，將由家中取出
      之金手錶乙支、玉手鐲乙只、鑽石手環乙只、金戒子乙只
      、金項鍊乙條、金手鐲乙條、鑽石耳環乙付、K金項鍊乙
      條等物，交付予前開由丁○○乘坐之Z2-4581號自小客車
      內之人。丁○○等人因見所提出之金額不足抵償和解之金
      額，覺其誠意不夠，復承前同一犯意，由乙○○等人先行
      將江志清載往基隆市○○○路21號之34樓再予私行拘禁，
      丁○○與林凱欣於93年10月15日零時許共同前往會合。斯
      時，丁○○、乙○○、林凱欣及多名姓名年籍不詳之人告
      訴江志清交付之財物過少，林凱欣亦在旁幫腔向江志清表
      示須交付錢財。嗣於同日上午8時許，丁○○、林凱欣、
      乙○○及另兩名某不詳姓名成年男子，復承前同一犯意，
      將江志清帶往臺北縣汐止市山區空屋再予拘禁，由乙○○
      持前開掌心雷手槍看管江志清，並脫去江志清身上衣衫，
      由丁○○與某不詳姓名成年男子以手機及相機拍攝江志清
      不雅動作裸照以洩憤，使江志清行此無義務之事，並恫嚇
      要放在網路上等語。嗣於同日上午11 時許，丁○○、乙
      ○○與林凱欣等人將取得之部分金飾，包括黃金手錶乙只
      、黃金項鍊乙條、黃金戒指乙只等物，攜往基隆市七堵區
      ○○○街7號1樓之信華銀樓，將上開金飾交由不知情之銀
      樓業者劉資常，變賣取得35200元及換購價值4千元之黃金
      戒指乙只，丁○○、乙○○與林凱欣等人朋分該等變賣取
      得之財物，並將自甲○○處所取得之剩餘金飾，由丁○○
      分配予乙○○黃金戒指乙只及1萬8千元，林凱欣則分得由
      丁○○變賣取得之黃金手鍊、黃金戒指各乙只。直至同日
      晚上7時許，丁○○、乙○○、林凱欣等人將江志清帶離
      該山區空屋，駕乘車牌號碼GF-7187 號自小客車預計載往
      臺北縣板橋市○○路一帶由江志清友人開設之卡拉OK店，
      在路程中，丁○○等人逼迫江志清簽發本票，江志清因畏
      怖而在丁○○提出之空白本票上簽發以個人名義為發票人
      、丁○○為受款人、面額各為5萬元、13萬元、10萬元之
      本票共3紙。嗣駕車抵達臺北縣板橋市○○路2段228號前
      ，丁○○等人持隨身槍枝，對江志清恫嚇若報警則對其家
      人不客氣，江志清復向開設卡拉OK店之友人取得5萬元供
      丁○○等人花用。乙○○、林凱欣為警於同日晚上10時許
      當場查獲，丁○○趁機逃逸，並在車牌號碼GF-7187號自
      小客車中扣得乙○○持有之掌心雷手槍乙支、江志清妻子
      丙○○所有之玉手鐲、手鐲各乙只、黃金手鍊乙條、黃金
      耳環乙付、江志清所有之保險箱鑰匙乙支、林凱欣分得而
      持有之黃金手鍊乙條、黃金戒指乙只、乙○○分得而持有
      之黃金戒指乙只、翔福銀樓保證書2紙、信華銀樓保單乙
      紙、江志清所簽發且以被告丁○○為受款人之本票3紙、
      含膠捲底片之照相機乙台、贓款5千元、行動電話2支等物
      。
二、案經內政部警政署刑事警察局移送及台北縣政府警察局海山
    分局報請臺灣板橋地方法院檢察署檢察官偵查起訴及移送併
    辦。
    理  由
一、訊據上訴人即被告丁○○對上揭私行拘禁江志清及取得金手
    鍊、款項、本票等事實均坦承不諱，惟辯稱：扣案掌心雷手
    槍不是我的，槍是乙○○的，我沒有持有槍枝，江志清也沒
    有拿5萬元給我們云云。經查：
    (一)上揭事實，業據證人即被害人江志清及其女甲○○於偵查
      時結證屬實（見第16557號偵查卷第115至121頁），核與
      渠等及證人即江志清之妻彭艷平於警詢時所證相同（見同
      上偵查卷第14至20頁）。翔福銀樓負責人葉宗禧、華信銀
      樓負責人劉資常亦於警詢時證述確有男子分別持事實欄所
      示之物前來兜售無訛（見第16557號偵查卷第21至27頁）
      。雖江志清、甲○○、彭艷平、葉宗禧、劉資常未於審判
      時到庭進行交互詰問，惟被告對於上開證人等警詢、偵查
      所陳均無異議，依刑事訴訟法第159條之5第2項規定，證
      人江志清、甲○○、彭艷平、葉宗禧、劉資常於警詢、偵
      查所陳自有證據能力。另同案被告乙○○、林凱欣亦坦承
      確與被告共同對於被害人江志清妨害自由等事實，並於偵
      查中供稱：江志清帶我們去板橋卡拉OK他朋友的店借錢（
      同上偵查卷第89頁）。勾稽上開證人等及同案共犯等供述
      一致，並有如事實欄之物扣案足稽、贓物認領保管單、劉
      資常出具之「代保管條」、證人江志清遭強拍之裸照二幀
      附卷可按（同上偵查卷第35、36、67頁），堪予採信。另
      ，扣案槍枝（管制編號0000000000號）一支係仿COLT廠CA
      LIBER25型半自動手機製造之金屬玩具手槍換裝土造金屬
      槍管而成之改造手槍（俗稱掌心雷，含彈匣一個），機械
      性能良好，可擊發適用子彈，認具殺傷力。扣案內填雙基
      發射火藥、鋼珠及鐵絲改造信號彈三枚（附德製NICO信號
      彈發射器一個），具殺傷力，經檢視發現有改裝情形，屬
      槍砲彈藥刀械管制條例所列管之土造子彈之情，亦有內政
      部警政署刑事警察局93年7月14日刑鑑字第0930144959號
      、93年11月12日刑鑑字第0930211038鑑驗通知書存卷可按
      （分見第14259號偵查卷第34頁、第16557號偵查卷第137
      頁）。
    (二)被告雖辯稱扣案槍支係乙○○所有，伊並未持有槍枝云云
      。惟查，同案被告乙○○於原審偵審時均供稱：扣案掌心
      雷手槍是丁○○的，我有拿槍威脅江志清，丁○○跟我講
      江志清與林凱欣的事情，我與黑貓、阿吉一起去，我到旅
      館看到丁○○拿槍敲江志清的頭（見第16557號偵查卷第
      89頁，原審卷第26頁），被告亦於原審時坦承：槍枝是我
      的，我有將槍交給乙○○拿著，起訴書所載不詳槍枝是掌
      心雷手槍，已經不能用了，丟掉了（見原審卷第182、183
      、228頁），核與證人江志清於警詢、偵查時所證：我在
      新莊市○○路829巷43號前遭四名男子持槍押走，在旅館
      房間我見到四名男子其中二人持槍，一人持刀，另一人持
      電擊棒，乙○○有持一把手槍參與整個過程，他都是持槍
      看管我，沒有傷害我（見第16557號偵查卷第14頁至15頁
      反面）；乙○○拿槍，他們有兩部車，把我押到汽車旅館
      之後，丁○○又拿出另一支手槍，就我我頭上打了一個洞
      （同上偵查卷第116頁）等語相符，證人江志清並提出中
      英醫院出具之診斷證明書影本一紙為據（同上偵查卷第37
      頁），堪予採信。綜上被告及同案共犯乙○○、證人江志
      清所供陳，可見當時被告及同案共犯乙○○分持一把掌心
      雷手槍，乙○○所持有者係被告所交付，而被告所持有者
      因不能使用於案發後丟棄。至同案被告乙○○雖於本院審
      理時證稱：扣案槍枝是我於案發前2年向他人購得，因被
      告女友被江志清半強迫帶到汽車旅館，事後被告跟我提這
      件事，要給江志清教訓，被告算邀我，我就帶槍，被告沒
      有要我帶槍，我到汽車旅館有拿槍出來，被告有看到云云
      （見本院卷第61至63頁），非僅與前開其所供陳不符，且
      查證人江志清於警詢、偵查時均明確證稱：在返回新莊中
      正路住處時遭人持槍押走，當時乙○○有拿槍（同上偵查
      卷第15、116頁），而被告對於證人江志清警詢、偵查所
      陳均表示無異議，有原審及本院審判筆錄可憑，況查本件
      係因被告之女友林凱欣遭證人江志清帶至汽車旅館而心生
      不滿，遂起意想給江志清一個教訓，與同案共犯乙○○並
      無直接利害關係，倘扣案槍支果真為乙○○所有，何以在
      被告未要求帶槍之情形下，乙○○甘冒遭查緝之風險自行
      攜槍參與本案？亦與常理不符，是被告辯稱未持有槍枝、
      扣案槍枝非其所有，及同案共犯乙○○所陳扣案槍枝係伊
      所有，顯係卸責、迴護之詞，均不能採信。
    (三)雖證人江志清於偵查時指陳：丁○○他們一個人說：要我
      拿出30萬元來解決等語（見第16557號偵查卷第117頁），
      惟證人江志清於警詢時證稱：我於93年9月20日經友人介
      紹認識林凱欣，認識後約見3次面，93年10月14日我在新
      莊市○○路829巷43號前遭四名男子押走，其中一名男子
      表明說我將他女友林凱欣帶去旅館讓他很沒面子，便將我
      押上小客車（同上偵查卷第14頁反面），且於偵查中自承
      ：認識丁○○，被押走是因為跟丁○○之女友出去吃飯，
      當時他們有問我，最主要是讓丁○○知道我跟她（應指林
      凱欣）之間是清白的等語（同上偵查卷第116、117頁），
      參諸同案共犯林凱欣亦供稱：有一次江志清約我出去，硬
      把我載去汽車旅館，被我跑掉等語（同上偵查卷第12頁反
      面），同案共犯乙○○亦稱：30萬元是江志清自己講的，
      因為我們問江志清有無帶林凱欣去賓館，他說有（見原審
      卷第26頁），從而被告所辯：就是我女朋友的事，30萬是
      他提出來的，說這樣要把事情一筆勾消等語（見原審卷第
      181頁），並非全然無憑，而告訴人因自知理虧，提出和
      解解決，亦與常情並無違背。此外，證人江志清經原審傳
      喚未到庭，其另涉詐騙之案件經警查獲移送台灣板橋地方
      法院檢察署偵辦中，並有台北縣政府警察局土城分局北縣
      警土字第0940 007254號函附卷可考，且起訴書所起訴加
      重強盜、擄人勒贖部分因無法證明被告等人有不法所有之
　　　意圖，已據公訴人減縮起訴之事實及法條並變更為私行拘
  　  禁罪（見原審卷第222頁），自難僅憑上開告訴人之指述
      ，而認定被告等人有擄人勒贖之犯意。又，證人江志清證
      稱交付丁○○的金手鍊價值2萬元（見第16557號偵查卷第
      16頁反面），另被害人女兒甲○○則稱其交付之金飾等物
      ，價值約6萬元（同上偵查卷第17頁反面），加上取得本
      票面額28萬及江志清向友人借得5萬元予被告之總數，高
      達41萬元，固與上開和解金額之30萬元不符，惟金額差距
      非大，且查證人彭艷平於警詢時證稱：江志清打電話給我
      ，第一次說賭輸了30多萬, 第二次稱與人發生車禍，我說
      目前沒有那麼多錢，之後江志清要甲○○將金飾拿到林口
      長庚醫院給他（同上偵查卷第20頁反面），可見被告等原
      意在取得30萬，而在證人江志清無法提供現金情形下，而
      同意以金飾等物代替之，嗣因該金飾等物價值尚不及此數
      ，遂要求江志清簽發本票。況上開所謂和解金額30萬僅係
      被告及同案共犯乙○○所陳之數額，究竟犯罪過程中被告
      與證人江志清間是否另有約定，因證人江志清經原審傳拘
      無著，本院無從認定，依罪疑惟輕之理，不能僅以數額差
      距而遽認被告有不法所有或得財產上不法利益之意圖。至
      於被告辯稱被害人江志清欠伊二萬多元云云（見原審卷第
      181頁），經查，同案被告乙○○於偵查時供稱：「丁○
      ○說要擄走江志清的，因為江志清欠他30萬元」、「（丁
      ○○有無說江志清為何欠他錢？）本來他說是賭債，後來
      才說女友被江志清騙去旅館，他不開心（見第16557號偵
      查卷第89、90頁），且乙○○於原審時亦供稱：30萬是江
      志清是自己講的，因為我們問江志清有無帶林凱欣去賓館
      的事，他說有（見原審卷第26頁），可見同案被告乙○○
      所指江志清欠丁○○錢一事，係指關於上開和解金30萬，
      並非指江志清另有欠款。此外，證人江志清於警詢、偵查
      時均未陳稱曾有欠被告債務，是難僅憑被告之所辯而認其
      與被害人江志清存有其他債務關係。
    (四)另證人江志清於警詢、偵查時證稱：我被押到基金一路21
      號之34樓時，他們還多出三個人，那三個人其中一個理平
      頭，瘦瘦的，我一進去，就要我半蹲在馬桶上，為了不讓
      我睡，又拿安非他命給我吸（見第16557號偵查卷第16、
      117頁），核與證人江志清親採尿液送經台灣檢驗科技股
      份有限公司檢驗呈安他命陽性反應之結果相符，有該公司
      出具之濫用藥物尿液檢驗報告一紙可按（同上偵查卷第16
      8頁），同案共犯乙○○則稱：我們四人押著江志清去基
      隆，丁○○朋友的公寓，丁○○的一位理平頭朋友強迫江
      志清吃安非他命，安非他命是丁○○基隆的朋友提供的（
      同上偵查卷第9、10、89頁），固堪認定證人江志清確實
      遭不詳年籍姓名男子強迫施用安非他命，惟當時被告等人
      係強押江志清前往其基隆友人住處，安非他命亦係其友人
      提供，則江志清遭其友人強迫施用安非他命時，被告是否
      基於犯意之聯絡共同為之，即攸關是否成立毒品危害防制
　　  條例第6條第2項之罪，惟證人江志清未到庭陳述，本院無
  　  從認定，且此部份經檢察官不另為不起訴之處分，依罪疑
      惟輕之原則，自不能為被告此部份不利之認定。附此敘明
      。
    (五)綜上所陳，本件事證明確，被告犯行洵堪認定。
二、按被告丁○○行為後，槍砲彈藥刀械管制條例於94年1月26
    日修正公布部分條文，於同年月28日生效，修正前該法第11
    條第4項規定為「未經許可，持有、寄藏或意圖販賣而陳列
    第1項所列槍砲者（同法第4條第1項第1款所稱其他可發射金
    屬或子彈具有殺傷力之各式槍砲），處一年以上七年以下有
    期徒刑，併科新臺幣七百萬元以下罰金。」，修正後該法刪
    除第11條之規定，於第8條第1項至第5項所列槍枝種類，增
    列同法第4條第1項第1款所定其他可發射金屬或子彈具有殺
    傷力之各式槍砲，並將第8條第4項修正為：「未經許可，持
    有、寄藏或意圖販賣而陳列第1項所列槍枝者（鋼筆槍、瓦
    斯槍、麻醉槍、獵槍、空氣槍或第4條第1項第1款所定其他
    可發射金屬或子彈具有殺傷力之各式槍砲），處三年以上十
    年以下有期徒刑，併科新臺幣七百萬元以下罰金。」。經比
    較行為時法及裁判時法之結果，以適用行為時法較有利於行
    為人，依刑法第2條第1項但書之規定，本件應適用行為時法
    即修正前槍砲彈藥刀械管制條例第11條第4項之規定處斷。
    次按，未經許可，持有槍、彈，若以之犯他罪，兩罪間之關
    係，得否適用刑法第55條從一重處斷，端視其開始持有之原
    因為斷。如早已非法持有槍、彈後，另起意犯罪，或意圖犯
    甲罪而持有槍、彈，卻持以犯乙罪，均應以數罪併罰論處；
    必因意圖犯某罪而持有槍、彈，後果以之犯該罪，兩罪間始
    有牽連犯之適用（最高法院93年台上字第2393號判決意旨參
    照）。查被告於93年3月21日因犯他案於偵查時供稱：持有
    的槍支與被起訴的案件（即本案）是同一支（見第12995號
    偵查卷第75頁），而扣案之改造信號彈三枚係於93 年5月20
    日，為警在台北縣樹林市○○街55號9樓被告住處扣得，可
    見被告於93年10月14日本案發生前即持有扣案槍、彈。參以
    證人江志清係於93年9月20日經友人介紹認識林凱欣進而發
    生前述糾紛等情，被告自無可能於持有上開槍、彈時即預見
    本案發生進而有所計劃，自屬另行起意而犯本案。核被告丁
    ○○所為，係犯修正前槍砲彈藥刀械管制條例第11條第4項
    持有其他可發射子彈具有殺傷力之槍枝罪、同條例第12條第
　　4項持有子彈罪，及刑法第302條第1項之私行拘禁罪。被告
  　丁○○、共犯乙○○及其他不詳姓名之成年男子間，就私行
    拘禁及持有槍枝罪間各有犯意之聯絡及行為之分擔，為共同
　　正犯。被告丁○○同時持有扣案槍枝、三枚子彈之行為，為
  　一行為觸犯數罪名之想像競合犯，應從一重修正前槍砲彈藥
    刀械管制條例第11條第4項之持有其他可發射子彈具有殺傷
    力之槍枝罪。公訴意旨雖認被告另犯刑法第304條第1項之強
    制罪，惟行為人以使人行無義務之事，或妨礙人行使權利為
　　目的，而其方法已達剝奪人之行動自由程度時，其使使人行
  　無義務之事，或妨礙人行使權利之行為，已為剝奪人之行動
    自由之行為所吸收；又被告以同一犯意先後非法剝奪人之行
    動自由、私行拘禁行為，惟其性質本屬相同，而非法剝奪人
    之行動自由係私行拘禁之補充規定，按主要規定優於補充規
    定之原則，僅論私行拘禁罪（最高法院30年上字第1693號判
    例意旨參照）。又被告剝奪被害人之行動自由後，其對被害
    人施以言詞恐嚇部分，因刑法第302條第1項之罪，原包括以
    其他非法方法剝奪人之行動自由而言，所謂非法方法當然包
    括強暴脅迫等情事在內，被告於妨害自由行為繼續中，嚇稱
    不准報警等語，自屬包含於妨害行動自由之同一意念之中，
    縱其所為，合於刑法第305條恐嚇危害安全之情形，仍應視
    為剝奪行動自由之部分行為（最高法院86年度台上字第6737
    號判決意旨參照），併予敘明。被告丁○○所犯私行拘禁及
    持有改造槍枝二罪，犯意各別，行為互殊，應予分論併罰。
    被告丁○○如事實欄所示前科論罪執行情形，有本院被告前
    案紀錄表在卷足稽，其於5年內再犯有期徒刑之罪為累犯，
    應依刑法第47條之規定加重其刑。
三、原審因而予被告丁○○論罪科刑，固非無見，惟關於聲請併
    案意旨所指關於被告於92年3月21日下午8時許前往全磐公司
    施強暴脅迫，使全磐公司人員開啟鐵門而行無義務之事部分
    ，原審認與上揭犯罪間具有連續犯關係，惟經本院調查後認
    此部分與有罪部分尚難成立連續犯（詳後述）；又原判決認
    被告以持槍施強暴脅迫之方式妨害告訴人之人身自由並使告
    訴人行無義務之事，所犯上開各罪間應有方法結果之牽連關
    係，應從一重槍砲彈藥刀械管制條例第11條第4項之持有其
    他可發射子彈具有殺傷力之槍枝罪處斷，自有未洽。原判決
    主文未認定被告係共同持有槍枝，亦有不當。被告上訴否認
    持有槍枝，固無理由，惟原審判決此部分既有上開可議，應
    由本院予以撤銷改判。爰審酌被告僅因細故欲洩憤即持槍妨
    害被害人之行動自由達約37小時之久，惡性甚重，及其品行
    、生活狀況、智識程度，惟坦承大部分犯行及其素行不佳等
    一切情狀，就持有其他可發射子彈具有殺傷力之槍枝罪部分
    量處有期徒刑貳年伍月，併科罰金新台幣拾萬元，罰金如易
    服勞役，以新台幣玖佰元即銀元佰元折算壹日；就私行拘
    禁部分，量處有期徒刑壹年貳月。並宣告應執行刑為有期徒
    刑年肆月，併科罰金新台幣拾萬元，罰金如易服勞役，以
    新台幣玖佰元即銀元佰元折算壹日，以示懲戒。
四、扣案如附表所示之可發射子彈具有殺傷力仿COLT廠CALIBER2
    5型半自動手機製造之之改造手槍（含彈匣壹個、槍枝管制
    編號：0000000000號）、內填雙基發射火藥、鋼珠及鐵絲改
    造信號彈參枚（附德製NICO信號彈發射器壹個），係違禁物
    ，應依刑法第38條第1項第1款之規定宣告沒收。另被告犯罪
    持有疑似之掌心雷手槍已為被告丟棄如前述，並未扣案，亦
    未送鑑定，無證據證明具殺傷力，不另宣告沒收。
五、聲請併辦（臺灣板橋地方法院檢察署93年度偵字第12995號
    ）意旨另以：丁○○復明知車號9790-FL號自小客車，係其
　　以女友林凱欣名義，由其任保證人以動產擔保附條件買賣之
  　方式購得，價金未付清前，標的物所有權仍屬於出賣人高林
    實業股份有限公司所有，詎該車自92年11月21日即未繳納分
    期款，高林公司乃委託協尋公司協尋欲拍賣該車取償，經協
    尋公司於93年3月20日尋得該車並拖至台北縣深坑鄉○○路○
    段159號全磐股份有限公司停放（下稱：全磐公司），丁○
    ○明知上情，竟因欲取回該車，與姓名年籍不詳綽號「阿凱
    」之成年男子持上開其持有之改造槍枝，於93年3月21日晚
    間8時許，前往全磐公司施強暴、脅迫，使全磐公司人員開
    啟停車場鐵門而行無義務之事，強行將上開自小客車開走等
    語。經查併辦部分犯罪時間為93年3月21日，而本件犯罪時
    間為93年10月14日，兩者相距六個月有餘，且本案係被告女
    友受辱，被告始糾眾為之，兩者犯罪態樣不同，難認有何連
    續犯關係，本院無從併辦，應退回檢察官另行偵辦，除此敘
    明。
據上論斷，應依刑事訴訟法第369條第1項前段、第364條、第370
條但書、第299條第1項前段，修正前槍砲彈藥刀械管制條例第11
條第4項、第12條第4項、刑法第2條第1項但書、第11條前段、第
28條、第55條、第302條第1項、第47條、第42條第2項、第51條
第5款、第38條第1項第1款，罰金罰鍰提高標準條例第1條前段、
第2條，現行法規所定貨幣單位折算新台幣條例第2條，判決如主
文。
本案經檢察官蔡薰慧到庭執行職務。
中　　華　　民　　國　　94　　年　　12　　月　　23　　日
　　　　　　　　　刑事第十五庭審判長法  官  蔡永昌
　　　　　　　　　　　　　　　　　  法　官　張正亞
　　　　　　　　　　　　　　　　　  法　官　陳榮和
以上正本證明與原本無異。
如不服本判決，應於收受送達後十日內向本院提出上訴書狀，其
未敘述上訴之理由者並得於提起上訴後十日內向本院補提理由書
（均須按他造當事人之人數附繕本）。
                                    書記官　劉麗芬
中　　華　　民　　國　　94　　年　　12　　月　　27　　日
附錄：本案論罪科刑法條全文
修正前槍砲彈藥刀械管制條例第11條第4項
未經許可，持有、寄藏或意圖販賣而陳列第 1 項所列槍砲者，處
一年以上七年以下有期徒刑，併科新臺幣七百萬元以下罰金。
刑法第302條第1項
（剝奪他人行動自由罪）
私行拘禁或以其他非法方法，剝奪人之行動自由者，處五年以下
有期徒刑、拘役或三百元以下罰金。
附表
一、仿COLT廠CALIBER25型半自動手機製造之之改造手槍壹支（
    含彈匣壹個、槍枝管制編號：0000000000號）
二、改造信號彈參枚（附德製ＮＩＣＯ信號彈發射器壹個）
